【裁判字號】    96,易,1269
【裁判日期】    970116
【裁判案由】    竊盜
【裁判全文】
臺灣桃園地方法院刑事判決              96年度易字第1269號
公  訴  人  臺灣桃園地方法院檢察署檢察官
被      告  甲○○
                      押)
上列被告因竊盜案件，經檢察官提起公訴（96年度偵字第24376
、24533 號），被告於本院準備程序進行中，就被訴事實為有罪
之陳述，經本院告知簡式審判程序意旨，並聽取公訴人及被告之
意見後，本院合議庭裁定依簡式審判程序審理，嗣被告否認犯罪
，本院再予裁定撤銷簡式審理程序而改用通常程序審理，本院判
決如下：
    主  文
甲○○竊盜，累犯，處有期徒刑伍月；又攜帶兇器竊盜，累犯，
處有期徒刑捌月，扣案之鑰匙、固定鉗各壹支，均沒收；應執行
有期徒刑壹年，扣案之鑰匙、固定鉗各壹支，均沒收。
    事  實
一、甲○○有多次施用毒品前科，其中曾於民國91年間因施用第
    一級、第二級毒品，經本院於92年7 月15日分別判處有期徒
    刑1 年、8 月，應執行有期徒刑1 年6 月確定，再於同年間
    因犯贓物罪，經本院於91年12月30日判處有期徒刑5 月確定
    ，又於同年間因犯竊盜罪，經本院於91年12月30日判處6 月
    確定，再於同年間因犯施持有第一級毒品罪，經本院於91年
    12月10日判處有期徒刑3 月確定，嗣上開有期徒刑5 月、6
    月、3 月，定應執行刑為有期徒刑1 年確定，又於92年間因
    偽造文書罪，經本院判處有期徒刑6 月確定，上開各罪刑接
    續執行，於95年5 月9 日假釋出監，至95年11月3 日假釋縮
    刑期滿而執行完畢。詎猶不知悔改，意圖為自己不法之所有
    ，於下列時地為竊盜犯行：
(一)、於96年9 月3 日下午2 時許，侵入鄰人丙○○○位於桃園縣
    八德市○○路○ 段425 巷39號住處（侵入住宅部分未據告訴
    ），徒手竊取丙○○○所有之灰色毛帽1 頂及新台幣（下同
    ）約4 萬元之現金，得手後逃逸。嗣警方據報得知甲○○竊
    取鄰居財物變賣後購買毒品施用，而於96年10月3 日22時36
    分在甲○○所住八德市○○路○ 段425 巷37號後門口盤查甲
    ○○，甲○○稱其證件置放後門旁鞋櫃內，警方於該鞋櫃內
    取出其身分證件時，當場查扣吸食安非他命玻璃球1 個、注
    射海洛因之針筒1 支，又在甲○○同意下至其房間內搜索扣
    得丙○○○失竊之毛帽1 頂及甲○○竊得之上開現金中尚未
    用以購買毒品之殘餘現金200元，始知上情。
(二)、於96年9 月26日晚間10許，在桃園縣八德市○○街與四維路
    交岔路口，攜帶其所有客觀上足以危害人之生命、身體法益
    而可供兇器使用之固定鉗及鑰匙各1 支，先以固定鉗將電門
    弄鬆再以鑰匙發動電門引擎而竊得乙○○（原名莊瑞鳳）所
    有停放於該處之車號SEW-495 輕型機車，用供代步工具。嗣
    於96年9 月27日晚間11時許，甲○○騎乘前揭機車行經桃園
    縣桃園市○○路3 號前，為警查獲並扣得上開固定鉗及鑰匙
    各1 支。
二、案經桃園縣政府警察局桃園分局及台北市政府警察局中山分
    局報告臺灣桃園地方法院檢察署檢察官偵查起訴。
    理  由
一、訊據被告甲○○對於上開事實均坦承不諱，核與證人即被害
    人丙○○○、乙○○警詢之證述相符，亦有贓物認領保管單
    2 紙、失竊贓車、竊車工具即鑰匙與固定鉗之照片共4 幀、
    車輛尋獲電腦輸入單、車籍查詢資料、失車報案紀錄、車輛
    協尋輸入單各1 紙附卷可稽，且有固定鉗及鑰匙各1 支扣案
    可資佐證，本件事證明確，被告犯行足堪認定。
二、核被告所為，係犯刑法第320 條第1 項之竊盜罪、第321 條
    第1 項第3 款之攜帶兇器竊盜罪。被告先後2 次竊盜犯行，
    犯意各別，行為互殊，應分論併罰。又被告曾受徒刑之執行
    完畢（如事實欄一所述），有台灣高等法院被告全國前案紀
    錄表1 紙附卷可稽，其於徒刑執行完畢後5 年內，故意再犯
    本件有期徒刑以上之罪，為累犯，應依刑法第47條第1 項規
    定，加重其刑。爰審酌被告各次竊盜所得、竊盜手段、被告
    之素行不良、犯後態度等一切情狀，量處如主文所示之刑，
    並定應執行之刑。扣案之鑰匙、固定鉗各壹支係被告所有供
    其竊取上開輕型機車所用，據被告於檢察官訊問及本院審理
    中供明，應依刑法第38條第1 項第2 款規定，於所犯加重竊
    盜罪部分宣告沒收。末以，被告於本件之竊盜件數為2 件，
    其前亦僅有1 次竊盜前科，未足顯示其有竊盜習慣，是本院
    認尚無宣付強制工作之必要，公訴人聲請諭知強制工作，難
    依所請，併此敘明。
據上論斷，應依刑事訴訟法第299 條第1 項前段，刑法第320 條
第1 項、、第321 條第1 項第3 款、第47條第1 項、第51條第5
款、第38條第1 項第2 款，刑法施行法第1 條之1 第1 項、第2
項前段，判決如主文。
本案經檢察官徐文豪到庭執行職務
中    華    民    國    97    年    1     月    16    日
                  刑事第三庭審判長法  官  謝順輝
                                  法  官  張淑華
                                  法  官  曾雨明
以上正本證明與原本無異。
如不服本判決，應於判決送達後10日內向本院提出上訴狀（應附
繕本），其未敘述上訴理由者，應於上訴期間屆滿後20日內補提
理由書狀於本院，上訴於臺灣高等法院。
                                  書記官  施春祝
中    華    民    國    97    年    1     月    16    日
所犯法條：
刑法第320 條第1 項
意圖為自己或第三人不法之所有，而竊取他人之動產者，為竊盜
罪，處 5 年以下有期徒刑、拘役或 5 百元以下罰金。
刑法第321條
（加重竊盜罪）
犯竊盜罪而有左列情形之一者，處6月以上、5年以下有期徒刑：
一  於夜間侵入住宅或有人居住之建築物、船艦或隱匿其內而犯
    之者。
二  毀越門扇、牆垣或其他安全設備而犯之者。
三  攜帶兇器而犯之者。
四  結夥三人以上而犯之者。
五  乘火災、水災或其他災害之際而犯之者。
六  在車站或埠頭而犯之者。
前項之未遂犯罰之。


司法院資訊處製作；財團法人民間司法改革基金會備份。
